【裁判字號】    98,交簡上,14
【裁判日期】    981230
【裁判案由】    公共危險
【裁判全文】
臺灣澎湖地方法院刑事判決            98年度交簡上字第14號
上  訴  人  臺灣澎湖地方法院檢察署檢察官
被      告  甲○○
上列被告因公共危險案件，上訴人不服本院馬公簡易庭98年度馬
交簡字第143號第一審判決（聲請簡易判決處刑書案號：98年度
偵字第679號），提起上訴，本院合議庭為第二審判決如下：
    主     文
原判決撤銷。
甲○○服用酒類，不能安全駕駛動力交通工具而駕駛，處罰金新
臺幣伍萬元，如易服勞役，以新臺幣壹仟元折算壹日。
    事實及理由
一、本件犯罪事實、證據及應適用之法條，除緩刑部分外，餘均
    引用檢察官聲請簡易判決處刑書及第一審簡易判決書之記載
    。
二、按緩刑之宣告，除應具備一定條件外，並須有可認為以暫不
    執行刑罰為適當之情形，始得為之，固屬法院裁判時得依職
    權裁量之事項。惟法院行使此項裁量職權時，必須符合所適
    用之法規之目的，更進一步言，必須受法律秩序之理念所指
    導，即應受比例原則、平等原則等一般法律原則之支配；此
    之所謂比例原則，指法院行使此項職權判斷時，須符合客觀
    上之適當性、相當性及必要性之價值要求，不得逾越，用以
    維護刑罰之均衡；而所謂平等原則，非指一律齊頭式之平等
    待遇，應從實質上加以客觀判斷，對相同之條件事實，始得
    為相同之處理，倘若條件事實有別，則應本乎正義理念，予
    以分別處置，禁止恣意為之（參照最高法院96年度台上字第
    1090號判決意旨）。又酒醉駕車之犯行，係因駕駛人忽視酒
    醉駕車對人身、財產安全之重大危害性，駕駛人往往未能於
    飲酒前事先安排其他方法解決後續交通問題，猶於酒醉後駕
    車冀求僥倖可保安全所致，一有飲酒行為，極易衍生酒醉駕
    車之犯行，是其非屬偶發之犯行，而與駕駛人之飲酒習性及
    薄弱之尊重他人人身、財產安全之觀念密切相關，再犯可能
    性甚高，是罹此犯行者，應受一定之刑事處罰，或已另付出
    其他相當之代價，始足認其已得到相當之教訓，而無再犯之
    虞。
三、經查：
  (一)被告前因酒醉駕車，經監理單位裁處吊扣駕駛執照1年，期
    間自97年8月5日起，迄98年8月4日止，有證號查詢機車駕駛
    人資料附卷可稽。此次於駕駛執照吊扣期間內，再度酒醉騎
    乘機車，肇事後血液中酒精濃度測試值高達126.84 mg/dl（
    折合呼氣酒精濃度為每公升0.63毫克），堪認其具有飲酒習
    性，且對於尊重自身及他人生命、身體安全等觀念並不健全
    ，再犯可能性高。
  (二)又被告此次酒醉駕車，發生車禍受傷後，賠償呂徹車輛維修
    費新臺幣（下同）3萬5千元，被告所附載之友人陳俊仁醫療
    費用由其自行負擔，被告所騎乘機車車輛維修損失，則由車
    主陳來儉自行負擔，有調解書可稽；另經本院向三軍總醫院
    澎湖分院查詢被告傷勢狀況，據覆略以：被告到院後右鎖骨
    折、右脛骨折，98年7月23日入院，並行右脛骨髓內釘置入
    ，98年7月30日出院，98年8月5日門診拆線，98年8月26日門
    診追蹤X光，後未見追蹤紀錄，通常脛骨骨折術後3個月可騎
    乘機車及自行行走，有該院98年11月23日函及所覆資料可稽
    ；被告另提出診斷證明書，略以：術後1年後移除髓內釘，
    術後3個月才能負重工作等語，是故，被告固然因上開車禍
    受傷，身體受到相當程度創傷，生活不便，及受有部分財產
    損失，但損失金額有限，且傷勢究屬可以回復。被告雖另辯
    稱：還要再繳紅單費用15萬元，無力負擔云云，惟依卷附澎
    湖縣政府警察局舉發違反道路交通事故事件通知單，並未記
    載罰鍰金額，被告亦自陳監理站迄未裁決，則被告所稱上述
    罰鍰金額，當屬臆測，附此說明。從而，對照被告所犯情節
    ，難認被告已因此車禍付出相當之代價。本件既難認定被告
    已得到相當之教訓，而無再犯之虞。是以，被告所受之宣告
    刑，即有執行以促其警惕之必要，原判決予以宣告緩刑，尚
    有未當，上訴意旨指摘原審宣告緩刑不當，請求撤銷原判決
    ，非無可採，應由本院予以撤銷改判。爰審酌被告無前科紀
    錄，素行尚佳等一切情況，仍量處如原審所處之罰金5萬元
    ，並諭知易服勞役之折算標準。
據上論斷，應依刑事訴訟法第455條之1第1項、第3項、第369條
第1項前段、第373條、第364條、第299條第1項前段，刑法第185
條之3、第42條第3項，刑法施行法第1條之1，判決如主文。
本案經檢察官乙○○到庭執行職務。
中    華    民    國    98    年    12    月    30    日
                  刑事庭  審判長法  官  管安露
                                法  官  陳順輝
                                法  官  李宛玲
以上正本證明與原本無異。
本判決不得上訴。
中    華    民    國    98    年    12    月    30    日
                                書記官  莊茹茵

司法院資訊處製作；財團法人民間司法改革基金會備份。
